【裁判字號】    98,抗,126
【裁判日期】    981103
【裁判案由】    本票裁定強制執行
【裁判全文】
臺灣臺南地方法院民事裁定               98年度抗字第126號
抗  告  人  甲○○
                        所）
相  對  人  乙○○
上列當事人間本票裁定准許強制執行事件，抗告人對於民國98年
7月23日本院98年度司票字第1790號裁定提起抗告，本院裁定如
下：
    主  文
抗告駁回。
抗告程序費用新臺幣壹仟元由抗告人負擔。
    理  由
一、抗告意旨略以：相對人持有抗告人簽發如原裁定附表所示之
    本票4紙（下稱系爭本票），其票面金額固屬無誤，惟抗告
    人已相繼匯款清償若干，有匯款資料佐証；且系爭本票除發
    票日為95年3月11日、到期日95年4月1日，票面金額新台幣
    749,600元為借款本金外，餘均為利息。爰依法提起抗告，
    請求廢棄原裁定等語。
二、按執票人向本票發票人行使追索權時，得聲請法院裁定後強
    制執行，票據法第123條定有明文。又本票執票人依上揭規
    定，聲請法院裁定許可對發票人強制執行係屬非訟事件，此
    項聲請之裁定及抗告法院之裁定，僅依非訟事件程序，以審
    查強制執行許可與否，並無確定實體上法律關係存否之效力
    ，如發票人就票據債務之存否有爭議時，應由發票人提起確
    認之訴，以資解決，最高法院56年台抗字第714號、57年台
    抗字第76條判例可資參照。
三、經查，本件相對人主張執有抗告人為發票人之系爭本票，並
    免除作成拒絕證書，詎屆期提示未獲付款，依票據法第123
    條聲請裁定許可強制執行等情，業據其提出系爭本票為證，
    原裁定予以准許，於法並無不合。茲抗告人以陸續還款為由
    ，爭執系爭票據債權額，然縱其所言屬實，亦屬系爭本票債
    權是否存在之實體爭議，依前開說明，應由抗告人另行提起
    確認訴訟以資解決，究非本件非訟程序所得審究。本件抗告
    自有未合，應予駁回。
四、另按非訟事件，依法應由關係人負擔費用者，法院裁定命關
    係人負擔時，應一併確定其數額；非訟事件程序費用之負擔
    ，有相對人者，準用民事訴訟法有關訴訟費用之規定，非訟
    事件法第24條第1項及同法第21條第2項分別定有明文。本院
    爰裁定程序費用由抗告人負擔並予確定其數額。
五、依非訟事件法第46條、第21條第2項、第24條第1項，民事訴
    訟法第495條之1第1項、第449條第1項、第78條，裁定如主
    文。
中    華    民    國    98    年    11    月    3    日
                  民事第二庭  法  官  魏玉英
以上正本證明與原本無異。
本裁定除以適用法規顯有錯誤為理由，並經本院許可外，不得再
抗告。如提起再抗告，應於收受後10日內委任律師為訴訟代理人
向本院提出再抗告狀，並繳納再抗告費新台幣1,000元。
中    華    民    國    98    年    11    月    3    日
                              書記官  蔡曉卿


司法院資訊處製作；財團法人民間司法改革基金會備份。
